臺灣嘉義地方法院刑事判決　　　　　　　　　　　　九十一年度交易字第一五九號
　　公　訴　人　臺灣嘉義地方法院檢察署檢察官
　　被　　　告　甲○○
右列被告因過失傷害案件，經檢察官提起公訴（九十一年度調偵字第一七０號），本
院判決如左：
    主  文
甲○○因過失傷害人，處有期徒刑月，如易科罰金，以佰元折算壹日。
    事  實
一、甲○○於民國九十一年三月二日下午二時二十分許，駕駛牌照號碼Ｃ二－七一九
    七號自小客車內載其母鄭麗芳，沿嘉義市○○路由東往西行駛，途經嘉義市○○
    路與北安街交岔路口時，欲左轉沿北安街由北往南行駛，其本應注意汽車行駛至
    交岔路口時，轉彎車應讓直行車先行，而依當時情形，並無不能注意之情事，竟
    疏於注意，於其行向號誌變換之際，即貿然駛入上開交岔路口左轉，適有乙○○
    騎乘牌照號碼ＷＺＧ－五八一號輕型機車，沿嘉義市○○路由西往東行駛，亦行
    經上開交岔路口時，因急於在燈號變換之際通過交岔路口，亦疏未注意甲○○駕
    車左轉之車前狀況，採取必要之安全措施，減速接近，即貿然駛入上開交岔路口
    ，雙方均閃煞不及，二車因而在該交岔路口自由路往東行向之慢車道處發生碰撞
    ，甲○○所駕駛之自小客車右前保險桿擦撞乙○○所騎乘之機車左側，乙○○人
    車倒地，因而受有左側脛骨平台關節內粉碎骨折之傷害。而甲○○於本件車禍發
    生後，在偵查犯罪職權之機關或公務員尚未查知犯人前，向到場處理之警員曾文
    獻自首即陳稱其為肇事者及肇事經過，並願接受裁判。
二、案經被害人乙○○訴由嘉義市警察局第一分局報請臺灣嘉義地方法院檢察署檢察
    官偵查起訴。
    理  由
一、訊據被告甲○○固坦承其於右揭時、地駕駛車號Ｃ二－七一九七號自小客車欲左
    轉進入嘉義市○○街，而與在嘉義市○○路直行之告訴人乙○○所騎乘之車號Ｗ
    ＺＧ－五八一號機車發生車禍致告訴人受有左側脛骨平台關節內粉碎骨折之傷害
    ，其本身應有過失之事實，惟其仍辯稱：告訴人當時闖紅燈，且車速甚快云云。
    經查：
  （一）被告右揭過失犯行致告訴人受有左側脛骨平台關節內粉碎骨折之傷害之情，
        業據告訴人指訴明確，並有道路交通事故調查報告表影本一份、財團法人嘉
        義基督教醫院甲種診斷證明書一份、交通事故現場照片八張在卷可稽。且由
        撞擊之位置位於告訴人機車左側部位，足見告訴人應先到達撞擊之位置，被
        告轉彎車未讓直行車先行之情，應足認定。
  （二）被告雖辯稱：告訴人闖紅燈云云。惟查，證人即至現場處理之員警曾文獻證
        稱：現場路口如果自由路是綠燈，北安路（街）應該是紅燈等語；告訴人於
        本院審理時指訴稱：其行至交岔路口時，其行向之燈號仍為綠燈，被撞倒地
        後抬頭看時，燈號才變為紅燈等語（見本院卷第三一頁）；又當時為被告搭
        載且為被告之母之證人鄭麗芳於偵查中證稱：當時北安路（街）方向應係紅
        燈，被告在自由路時燈號為綠燈，被告左轉後慢慢前進，告訴人騎乘機車車
        速甚快，被告雖稍微有煞車，但對方可能太緊張所以才會撞上等語（見偵查
        卷第八頁），參以被告於警訊時並未提及告訴人闖紅燈一節，而於偵查中始
        提出，然其為檢察官質疑此部分時，復沈默以對之情（見偵查卷第七頁背面
        ），顯然車禍發生當時，應係燈號變換之際，告訴人應無闖紅燈之情形，被
        告所辯尚難採信。
  （三）按汽車行駛至交岔路口，轉彎車應讓直行車先行，道路交通安全規則第一百
        零二條第一項第六款定有明文。查被告於前揭時、地駕駛汽車自應注意遵守
        上開規定，且依當時係晴天，日間有自然光線，柏油路面平坦、乾燥，視距
        良好，並無不能注意之情事，有前開道路交通事故調查報告表可考，被告於
        應注意能注意情況下，行經交岔路口，遇告訴人騎乘機車直行駛至，竟疏未
        注意遵守前開規定，讓直行之告訴人機車先行，率爾前進，致肇本件車禍，
        其有過失甚為灼然。又由前開告訴人本身之陳述、證人鄭麗芳前開證詞以及
        被告之供述觀之，告訴人顯然於騎乘機車駛至上開交岔路口時，遇燈號變換
        之際，疏未注意被告駕車欲左轉之車前狀況，採取必要之安全措施，反欲搶
        先通過，為肇事之次因，而與有過失，惟被告仍難辭其過失之責。況且本件
        車禍責任送臺灣省嘉雲區行車事故鑑定委員會鑑定之結果，亦同此認定，有
        該委員會九十一年十月一日嘉鑑字第九一一０九七號函附之鑑定意見書一份
        附卷（見本院卷第二一頁）足查。而被告之過失行為與告訴人所受之前揭傷
        害間，具有相當因果關係，本件事證明確，被告犯行洵堪認定。
三、核被告甲○○所為，係犯刑法二百八十四條第一項前段之過失傷害罪。被告肇事
    後，在未經有偵查權之機關或公務員發覺為犯嫌前，向到場處理之警員曾文獻自
    首而接受裁判，業據證人曾文獻於本院訊問時結證無訛（本院卷第一七頁），核
    與自首要件相符，應依刑法第六十二條前段規定減輕其刑。爰審酌被告無不良前
    科，素行尚佳，有臺灣高等法院被告全國前案紀錄表一份在卷可查，其過失程度
    較告訴人為重，且其雖欲提出新臺幣（下同）三十萬元與告訴人和解，但未為告
    訴人接受致無法和解及其犯後態度等一切情狀，量處如主文所示之刑，並諭知易
    科罰金之標準，以資儆懲。
據上論斷，應依刑事訴訟法第二百九十九條第一項前段，刑法第二百八十四條第一項
前段、第六十二條前段，罰金罰鍰提高標準條例第一條前段、第二條，判決如主文。
本案經檢察官李文和到庭執行職務。
中      華      民      國    九十一    年     十二     月     十二     日
                              臺灣嘉義地方法院刑事第二庭
                                  法  官  林  坤  志
右正本證明與原本無異。
如不服本判決，應於判決送達後十日內向本院提出上訴狀( 應附繕本 )。
中      華    民      國    九十一    年      十二    月     十二     日
                                  書記官  李  子  英
附錄論罪法條：
刑法第二百八十四條第一項前段
因過失傷害人者，處六月以下有期徒刑、拘役或五百元以下罰金。
